臺灣高雄地方法院刑事判決　　　　　　 93年度簡上字第577號
上　訴　人　臺灣高雄地方法院檢察署檢察官
上　訴　人
即　被　告　丙○○
　　　　　　　　　　號
被　　　告　乙○○
　　　　　　　　　　號
上列上訴人因竊盜案件，不服台灣高雄地方法院高雄簡易庭中華
民國93年7 月13日93年度簡字第1934號第一審判決（聲請簡易判
決處刑書案號：93年度速偵字第99號），提起上訴暨移送併案審
理（93年度核退偵字第490 號），本院管轄之第二審合議庭判決
如下：
    主  文
原判決關於乙○○部分撤銷。
乙○○共同連續竊盜，累犯，處有期徒刑陸月，如易科罰金以參
佰元折算壹日。扣案之鑰匙壹支沒收。
丙○○部分上訴駁回
    事  實
一、乙○○於民國81年間，因違反妨害兵役治罪條例及懲治盜匪
    條例案件，經臺灣高等法院臺中分院於81年10月20日，以81
    年度上訴字第596 號判決判處有期徒刑4 月及7 年6 月，定
    應執行刑7 年8 月確定，於86年4 月18日入監執行，89年4
    月7 日假釋出監，至92年12月29日保護管束期滿期滿，執行
    完畢。
二、詎乙○○仍不知悔改，基於意圖為自己不法所有之概括犯意
    ，先於民國93年2 月19日上午9 時至下午2 時間某時，在高
    雄市前鎮區○○○路688 號前，見戊○○所有車牌號碼OVG
    ─003 號重型機車停放該址，即以自備鑰匙1 把竊取之。得
    手後供己代步，嗣於93年2 月25日4 時許，乙○○騎乘該贓
    車行經高雄市○○區○○路與尚義路口時，為警查獲，並扣
    得乙○○所有供竊車所用之鑰匙1 支。復承上揭竊盜之概括
    犯意，另於93年3 月26日中午12時許，與丙○○二人共乘一
    部乙○○所有車牌號碼WCL ─320 號機車，行經高雄市○○
    區○○路與宮田街口時，二人基於意圖為自己不法所有之犯
    意聯絡及行為分擔，由丙○○在機車上把風，乙○○以徒手
    竊取高雄市政府交通局所有放置於路旁之鋁製交通標誌5 塊
    、鐵管1 支、鐵管固定環8 塊，得手後乙○○將上開贓物搬
    運至機車上，2 人即共乘機車離去，嗣於同日中午12時40分
    許，警方透過路口監視器循線前往高雄市○○區○○街23巷
    1號乙○○居處，起出上開贓物而查獲。
三、案經高雄市政府警察局小港分局報告台灣高雄地方法院檢察
    署檢察官聲請簡易判決處刑及移送併案。
    理  由
壹、乙○○部分
  一、訊據被告乙○○對於上揭時、地竊取戊○○所有之機車及
      與丙○○共同竊取高雄市政府交通局所有之鋁製交通標誌
      5 塊、鐵管1 支、鐵管固定環8 塊等情均坦承不諱（參見
      本院審理卷第102頁），復有被害人戊○○、高雄市政府交
      通局之代理人丁○○於警詢中對於失竊情節指訴綦詳（被
      告對於渠等警詢筆錄之證據能力並不爭執，本院自得採為
      證據），復有扣押筆錄、扣押物品目錄表2 份、贓物認領
      保管單收據2 紙、相片4 張、翻攝監視器之照片5 張在卷
      可憑。此外，另有被告乙○○所有用以竊取機車之鑰匙1
      支扣案足憑，被告乙○○上開自白與事實相符，堪信為真
      實。本件事證明確，被告乙○○連續竊盜犯行洵堪認定。
  二、核被告乙○○所為係犯刑法第320 條第1 項普通竊盜罪。
      被告乙○○先後2 次竊盜犯行，時間緊接，觸犯構成要件
      相同之罪名，顯係基於概括犯意反覆為之，應依連續犯之
      規定論以一普通竊盜罪，並加重其刑。公訴人雖僅就被告
      乙○○竊取高雄市政府交通局所有之交通標誌等物加以起
      訴，惟被告竊取戊○○所有之機車部分既與起訴之部分有
      連續犯之裁判上一罪關係，已如前述，復經公訴人併案審
      理，本院自得一併予以審判，併此敘明。被告乙○○與丙○○間，就竊取高雄市政府交通局所有之交通標誌等物之
      犯行，有犯意聯絡及行為分擔，為共同正犯（參見司法院
      72 年04 月30日 (73) 廳刑一字第376 號函示主文亦須加
      以「共同」）。又被告乙○○於81年間，因違反妨害兵役
      治罪條例及懲治盜匪條例案件，經臺灣高等法院臺中分院
      於81 年10 月20日，以81年度上訴字第596 號判決判處有
      期徒刑4 月及7 年6 月，定應執行刑7 年8 月確定，於86
      年4 月18日入監執行，89年4 月7 日假釋出監，至92年12
      月29 日 保護管束期滿期滿，執行完畢，此有臺灣高等法
      院被告全國前案紀錄表1 份可按，其於有期徒刑執行完畢
      後，5 年內再犯本件有期徒刑以上之罪，為累犯，應依法
      加重其刑，並遞加重之。爰審酌被告乙○○僅因一時貪圖
      小利即竊取他人財物，不思以己力賺取生活所需而一再行
      竊，顯無悔意，惟念其竊得之物品價值非重，且已為警查
      獲而發還被害人，足見其犯罪所得及造成之損害非鉅等一
      切情狀，量處如主文所示之刑，並諭知易科罰金之折算標
      準，以資懲儆。另扣案之鑰匙1 把係被告乙○○所有供竊
      取機車之用，業據被告乙○○供承在卷（參見本院審理卷
      第105 頁），爰依刑法第38條第1 項第2 款規定沒收之。
      至於扣押物品目錄表上另有扳手1 支，訊據被告乙○○否
      認有持之用以行竊，又無證據顯示該扳手與本件竊盜有關
      係，依法自不得宣告沒收，併此敘明。
  三、原審予以論罪科刑，固非無見，惟原審僅就被告乙○○竊
      取高雄市政府交通局所有之交通標誌等物之犯行加以審判
      ，而未及就被告乙○○竊取機車部分一併審理，容有未洽
      ，上訴人就此部分提起上訴，非無理由，爰由本院將原判
      決予以撤銷，另諭知如主文所示之判決。（另上訴意旨雖
      認被告乙○○竊取機車部分尚有共犯陳萬生，惟陳萬生部
      業據公訴人不起訴處分確定，且被告亦供述係其一人所為
      ，上訴意旨容有錯誤，併此敘明。）
貳、丙○○部分
  一、程序方面：
      上訴人即被告丙○○經本院合法傳喚無正當理由未到庭，
      該期日之傳票業經合法送達，有送達回證1紙在卷，爰依
      刑事訴訟法第455 條之1 第3 項準用同法第371 條之規定
      ，不待被告到庭陳述，逕行判決，合先敘明。
  二、實體方面：
    （一）訊據被告丙○○矢口否認有何竊盜犯嫌，辯稱：其並
          未與被告乙○○共同竊取高雄市政府交通局所有之交
          通標誌等物云云。經查：被告丙○○於偵查中對於與
          被告乙○○共同竊取高雄市政府交通局所有之交通標
          誌等物乙節坦承不諱（參見偵查卷第11頁反面），核
          與被告乙○○迭於偵查及本院審理中亦均供係與被告
          丙○○共同竊取上開物品等情相符（參見警卷第2 頁
          及本院審理卷第102 頁），此外，從監視器翻攝之照
          片觀之，被告丙○○確實騎乘機車在旁，並由被告許
          國利將竊取之交通標誌等物品放置在機車上載走，有
          照片5 紙附卷可憑（參見警卷第19頁至第23頁）。此
          外，復有扣押筆錄、扣押物品目錄表、贓物領據各1
          紙附卷可稽。是被告丙○○所辯顯不足採信，本件事
          證明確，被告犯行可堪認定。
  二、核被告丙○○所為，係犯刑法第320 條第1 項之竊盜罪。
      被告丙○○就竊盜之犯行與被告乙○○有犯意聯絡及行為
      分擔，為共同正犯。原審認被告犯行事證明確，智識程度
      不高，犯後坦承犯行，態度良好，而適用刑法第320 條第
      1 項、第28條、第41條第1 項前段及罰金罰鍰提高標準條
      例第1 條前段、第2 條規定，量處有期徒刑3 月，並諭知
      易科罰金之折算標準（被告犯本案後雖入監執行其於91年
      間所犯毒品危害防制條例案件所宣告之有期徒刑8 月，並
      於93年11月26日執行完畢，仍與累犯之要件有異，不構成
      累犯，併此敘明）。本院認原判決認事用法，核無違誤，
      量刑亦屬允當，上訴人即被告仍執前詞否認犯罪而提起上
      訴，指摘原判決不當，為無理由，應予駁回。
據上論斷，應依刑事訴訟法第455 條之1 第1 項、第3 項、第
369 條第1 項前段、第364 條、第299 條第1 項前段、第371 條
，刑法第28條、第56條、第320 條第1 項、第47條、第41條第1
項前段、第38條第1 項第2 款，罰金罰鍰提高標準條例第1 條前
段、第2 條，判決如主文。
本案經檢察官甲○○到庭執行職務。
中　　　華　　　民　　　國　　94   年　　7   月　 27   日
                  鳳山刑事第二庭  審判長法  官  廖建瑜
                                        法  官  唐中興
                                        法  官  胡宜如
以上正本證明與原本無異。
不得上訴。
　　　　　　　　　　　　　　　　　　　　書記官  張家榮
中　　華　　民　　國　　94　　年　　7 　　月　　28　　日
中華民國刑法第320條
(普通竊盜罪、竊佔罪)
意圖為自己或第三人不法之所有，而竊取他人之動產者，為竊盜
罪，處 5 年以下有期徒刑、拘役或 500 元以下罰金。
意圖為自己或第三人不法之利益，而竊佔他人之不動產者，依前
項之規定處斷。
前二項之未遂犯罰之。
